最　高　行　政　法　院　裁　定
　　　　　　　　　　　　　　　　　　 96年度裁字第03570號
上　訴　人　中國貨櫃運輸股份有限公司
代　表　人　甲○○
訴訟代理人　許祺昌
被 上訴 人　財政部臺灣省北區國稅局
代　表　人　陳文宗
上列當事人間因營利事業所得稅事件，上訴人對於中華民國95年
11月30日臺北高等行政法院95年度訴字第1474號判決，提起上訴
，本院裁定如下：
　　主  文
上訴駁回。
上訴審訴訟費用由上訴人負擔。
　　理  由
一、按對於高等行政法院判決之上訴，非以其違背法令為理由，
    不得為之，行政訴訟法第242條定有明文。同法第243條第1
    項規定，判決不適用法規或適用不當者，為違背法令；而判
    決有第243條第2項所列各款情形之一者，其判決當然違背法
    令。又提起上訴，應以上訴狀表明上訴理由並應添具關於上
    訴理由之必要證據，復為同法第244條第1項第4款及第2項所
    明定。準此，當事人提起上訴，如以原審判決有行政訴訟法
    第243條第1項不適用法規或適用不當為理由時，其上訴狀應
    有具體之指摘，並揭示該法規之條項或其內容；如以原審判
    決有第243條第2項所列各款情形之當然違背法令為理由時，
    其上訴狀應揭示合於該款之事實。如上訴狀未依此項方法表
    明，即難認為已對原審判決之違背法令有具體之指摘，其上
    訴自難認為合法。
二、本件上訴人對於臺北高等行政法院判決上訴，略以上訴人依
    法請求退還溢繳之加徵滯納金及利息，則應先審查該加徵滯
    納金及利息之處分是否有適用法令錯誤之情事，依所得稅法
    第112條規定，自應先就上訴人有無應繳稅款存在，再審查
    有無逾期繳納稅款，原審卻以滯納金及利息之加徵與否，僅
    須從形式上審酌本稅是否逾期繳納，縱稅捐稽徵機關對本稅
    部分核定有誤，仍須繳納滯納金及利息，此絕非所得稅法第
    112條之立法本意。又本稅部分縱因遲誤提起復查期限，若
    有因適用法令錯誤或計算錯誤溢繳稅款之情形，尚得依稅捐
    稽徵法第28條規定申請退稅，則何以有關加徵滯納金及利息
    ，卻會因本稅部分復查決定書及繳款書之送達合法，而納稅
    義務人逾期未繳，即剝奪人民依法申請退稅之權利，原判決
    顯有適用法規不當之違背法令。又原判決一面認加徵滯納金
    及利息處分係以民國88年度營利事業所得稅核定處分為前提
    ，一面又認上訴人依法申請退還溢繳之加徵滯納金及利息與
    88年度營利事業所得稅核定處分是否有得撤銷之違法事由無
    關，顯有判決理由矛盾之違背法令。另原判決又稱所謂適用
    法令錯誤，係指稅捐稽徵機關據以核課之法令，與應適用現
    行法規或釋令相違背牴觸而言，卻又以88年度營利事業所得
    稅核定處分非本件應審理範圍，拒絕對本件加徵滯納金及利
    息之前提，即稅捐稽徵機關據以核課稅捐之法令是否違誤予
    以審理，亦有判決理由矛盾之違背法令云云。經核上訴人之
    上開理由，無非係就原審駁斥其主張之理由，泛指原判決有
    適用法規不當或判決理由矛盾，而未具體表明原判決所適用
    之法規確有如何違背法律、司法院解釋或本院判例，及有何
    合於行政訴訟法第243條第2項所列各款之情形，難認為已對
    原判決之違背法令有具體之指摘。依首揭規定及說明，其上
    訴自不合法，應予駁回。
三、依行政訴訟法第249條第1項前段、第104條、民事訴訟法第
    95條、第78條，裁定如主文。
中　　華　　民　　國　　96　　年　　12　　月　　13　　日
                    最高行政法院第四庭
                        審判長法官　鍾　耀　光
                              法官　姜　仁　脩
                              法官　王　德　麟
                              法官　黃　清　光
                              法官　吳　慧　娟
以  上  正  本  證  明  與  原  本  無  異
中　　華　　民　　國　　96　　年　　12　　月　　14　　日
　　　　　　　　　　　　　　　書記官　蘇　金　全
